# 认缴制下的长投如何处理？

提问人：zhongzhao433 时间：2015-12-28 15:30:40
公司A（ 200 万，持有20%的股权，有重大影响）和公司B成立一个新公司甲，截止资产负债表日，公司A的 200 万都未出资到位。问题： 公司A是否不需要进行账务处理？包括不用确认长投和期间的投资收益？

回答人：chenyiwei
股东无需就尚未实际缴纳的出资进行账务处理。但是否需就在被投资方的盈亏中所占份额按权益法核算，则取决于股东之间就实缴资本比例和认缴资本比例不一致期间的收益分享、亏损分担方法的约定。